臺灣宜蘭地方法院刑事判決　　　　　　　 94年度易字第246號
公　訴　人　臺灣宜蘭地方法院檢察署檢察官
被　　　告　甲○○
　　　　　　乙○○
上列被告等因贓物等案件，經檢察官提起公訴（94年度偵字第14
87號），本院判決如下：
    主  文
甲○○竊盜，處拘役肆拾日，如易科罰金，以參佰元折算壹日。
乙○○搬運贓物，處有期徒刑貳月，如易科罰金，以參佰元折算
壹日。
    事  實
一、甲○○意圖為自己不法所有，於民國94年5月2日17時至同年
    月3日9時內之某時，在宜蘭縣壯圍鄉○○路○段189巷26號丙○○所經營之漁場內，徒手竊取丙○○所有、市價約新臺幣
    （下同）12000元之白鐵製飼料攪拌機上蓋1塊，得手後將之
    運回其位於宜蘭縣礁溪鄉○○○路185巷12號之住處。
二、乙○○於94年5月3日13時46分許，預見其父親甲○○置於宜
    蘭縣礁溪鄉○○○路185巷12號住處之前揭飼料攪拌機上蓋
    可能為財產犯罪所得之贓物，仍基於不惜予以搬運之本意，
    依照甲○○之囑託，將該飼料攪拌機上蓋搬運至車牌號碼9T
    ─8930號自用小貨車上，並與甲○○一同將之運送至宜蘭縣
    冬山鄉○○路○段658號宏泰資源回收廠，以1880元之代價售
    予不知情之宏泰資源回收廠負責人曾志達。
三、嗣經丙○○於94年5月4日12時30分許在宏泰資源回收廠發現
    其遭竊之上開飼料攪拌機上蓋後報警處理，始為警循線查知
    上情。
四、案經宜蘭縣警察局羅東分局報請臺灣宜蘭地方法院檢察署檢
    察官偵查起訴。
    理  由
一、上揭犯罪事實一之部分，業據被告甲○○於本院審理時坦承
    不諱（見本院卷第35、37頁），核與證人即被害人丙○○於
    警詢及本院審理時證述之情節大致相符，並有漁場及飼料攪
    拌機上蓋之相片8張在卷可稽。依此，足徵被告甲○○上開
    自白確與事實相符，此部分事證已臻明確，被告甲○○之竊
    盜犯行堪予認定，應依法論科。
二、訊據被告乙○○固坦承「伊於94年5月3日13時46分許，將父
    親甲○○置於宜蘭縣礁溪鄉○○○路185巷12號住處之飼料
    攪拌機上蓋搬運至車牌號碼9T─8930號自用小貨車上，並與
    甲○○一同將之運送至宜蘭縣冬山鄉○○路○段658號宏泰資
    源回收廠，以1880元之代價售予宏泰資源回收廠負責人曾志
    達。」等情不諱（見本院卷第14、16、35、36頁），惟矢口
    否認有何搬運贓物之犯行，辯稱「我是事後才知道所搬運的
    飼料攪拌機上蓋是贓物，我並沒有搬運贓物之故意。」云云
    ，惟查：
（一）被告乙○○所搬運之飼料攪拌機上蓋為其父親甲○○行竊
      所得之贓物之事實，已認定在前。其次，本件飼料攪拌機
      上蓋係被告乙○○與甲○○於94年5月3日13時46分許，一
      同以車牌號碼9T─8930號自用小貨車運送至宜蘭縣冬山鄉
      ○○路○段658號宏泰資源回收廠，以1880元之代價售予宏
      泰資源回收廠負責人曾志達之事實，亦為被告乙○○、甲○○所坦承不諱（見本院卷第14、16、35、36頁），並與
      證人曾志達於警詢中證述之情節相符，且有9T─8930號自
      用小貨車之車號查詢汽車車籍資料、地秤證明單各1件及9
      T─8930號自用小貨車相片2張在卷可稽。
（二）依卷附之飼料攪拌機上蓋相片所示（見警卷第25頁）及證
      人丙○○所為「我每天都要使用飼料攪拌機上蓋，如果沒
      有飼料攪拌機上蓋，沒有辦法攪拌魚飼料，發現失竊的當
      天早上8、9點，我要使用飼料攪拌機上蓋時，才發現東西
      已經失竊。後來我就到宜蘭縣各地的回收場尋找，才在宏
      泰回收場找到，但那個飼料攪拌機上蓋在資源回收場已經
      被壓壞了。」之證詞（見本院卷第27至29頁），可知被害
      人丙○○所失竊之飼料攪拌機上蓋外觀嶄新、結構完好（
      相片內雖顯示飼料攪拌機上蓋已折損，惟此係因資源回收
      場收購該飼料攪拌機上蓋後將之壓毀所致），常人應均不
      至於誤認該飼料攪拌機上蓋為他人拋棄之廢棄物料。其次
      ，被告乙○○已於本院審理時供承「搬白鐵蓋時，我覺得
      白鐵蓋很新，我就問我爸爸甲○○白鐵蓋是從何而來，他
      說是在路旁撿到的。我覺得那個東西看起來不像是別人不
      要的東西，才特別問我爸爸。」等情明確（見本院卷第35
      、36頁），足見被告乙○○於搬運飼料攪拌機上蓋之前，
      即已知悉該飼料攪拌機上蓋並非甲○○原本持有之物，且
      亦認為並非屬於廢棄物，遂對於其來源起疑而追問甲○○
      。再者，被告乙○○雖另辯稱「甲○○說飼料攪拌機上蓋
      是在路邊撿的」云云，然由其於警詢時虛構「飼料攪拌機
      上蓋係伊與甲○○於94年5月2日13時許，在宜蘭縣員山鄉
      ○○路8巷5號購得。」之情節（見警卷第8頁、本院卷第3
      2頁），可知其並不相信甲○○所述之飼料攪拌機上蓋來
      源，方於警詢時另行虛構上開情節。依此，足見被告乙○○確實已預見甲○○所持有之飼料攪拌機上蓋屬於來源不
      明之贓物（不論是甲○○侵占他人遺失物而來、或竊取而
      來，該飼料攪拌機上蓋均屬贓物），惟仍將該飼料攪拌機
      上蓋自宜蘭縣礁溪鄉○○○路185巷12號住處，搬運至宜
      蘭縣冬山鄉○○路○段658號宏泰資源回收廠出售，其有搬
      運贓物之不確定故意已甚灼然，其辯稱「我是事後才知道
      所搬運的飼料攪拌機上蓋是贓物，我並沒有搬運贓物之故
      意。」云云，顯屬事後卸責之詞，諉無足取。
（三）綜上所述，前揭犯罪事實二部分之事證已臻明確，被告乙○○搬運贓物之犯行，洵堪認定，應依法論科。
三、核被告甲○○犯罪事實一之所為，係犯刑法第320條第1項之
    竊盜罪。被告乙○○犯罪事實二之所為，係犯刑法第349條
    第2項之搬運贓物罪。爰審酌被告甲○○前僅有賭博之前案
    記錄，並無其他財產犯罪之不良素行；被告乙○○前有侵占
    、竊盜之財產犯罪前案記錄，素行不良（以上均參見卷附之
    臺灣高等法院被告前案記錄表）；被告甲○○、乙○○之年
    齡、智識程度；被告甲○○、乙○○犯罪之動機、目的、手
    段；被告甲○○行竊所得財物價值12000元；被告甲○○犯
    後已坦承犯行，並與被害人達成和解，賠償被害人損失，獲
    得被害人之諒解（見本院卷第19、30頁），犯後態度尚佳；
    被告乙○○雖已獲得被害人之諒解（見本院卷第30頁），然
    猶飾詞否認承犯行，犯後態度不佳；被害人所受損害等一切
    情狀，暨檢察官具體求刑之內容，分別量處如主文所示之刑
    ，並均諭知易科罰金之折算標準，以示警懲。
據上論斷，應依刑事訴訟法第299條第1項前段，刑法第320條第1
項、第349條第2項、第41條第1項前段，罰金罰鍰提高標準條例
第1條前段、第2條，判決如主文。
本案經檢察官陳嘉瑜到庭執行職務
中　　華　　民　　國　　94　　年　　10　　月　　31　　日
                  臺灣宜蘭地方法院刑事第四庭
                      審判長法  官  林 惠 玲
                            法  官  郭 淑 珍
                            法  官  劉 家 祥
以上正本證明與原本無異。
如不服本判決，應於判決送達後10日內，向本院提出上訴狀（應
附繕本）。
                            書記官  邱 淑 秋
中　　華　　民　　國　　94　　年　　10　　月　　31　　日
附錄本案論罪科刑法條全文：
刑法第320條第1項
意圖為自己或第三人不法之所有，而竊取他人之動產者，為竊盜
罪，處五年以下有期徒刑、拘役或五百元以下罰金。
刑法第349條第2項
搬運、寄藏、故買贓物或為牙保者，處五年以下有期徒刑、拘役
或科或併科一千元以下罰金。
